臺灣士林地方法院刑事判決　　　　　　　 96年度訴字第403號
公　訴　人　臺灣士林地方法院檢察署檢察官
被　　　告　甲○○
上列被告因違反毒品危害防制條例案件，經檢察官提起公訴（96
年度毒偵字第220 號），被告於本院準備程序進行中就被訴事實
為有罪之陳述，經本院合議庭裁定由受命法官獨任進行簡式審判
程序，判決如下：
    主  文
甲○○施用第一級毒品，累犯，處有期徒刑柒月，扣案之海洛因
殘渣袋內殘留之微量海洛因（量微無法秤重）沒收銷燬之，放置
上開海洛因殘渣之包裝袋貳個、分裝袋貳個、注射針筒肆支、已
剪斷使用過注射針筒伍支、棉花貳塊均沒收。
    事  實
一、甲○○前因施用第一級毒品海洛因案件，經本院以92年度毒
    聲字第834 號裁定送觀察、勒戒後，認有繼續施用毒品傾向
    ，再由本院以92年度毒聲字第1100號裁定令入戒治處所強制
    戒治，經評定為合格，於民國93年7 月7 日停止戒治出所，
    所餘戒治期間交付保護管束，並於93年11年26日保護管束期
    滿執行完畢，經臺灣士林地方法院檢察署檢察官以94年度戒
    毒偵字第9 號不起訴處分確定。另因搶奪及連續竊盜案件，
    經本院以92年度訴字第557 號判決處有期徒刑1 年6 月及6
    月，定應執行刑1 年10月確定，於95年1 月27日執行完畢。
    詎仍不知悔改，復基於施用第一級毒品海洛因之犯意，於96
    年1 月14日下午2 、3 時許，在臺北市北投區○○○路○ 段
    583 巷31號住處內，以將海洛因摻水稀釋置入注射針筒內，
    注射於血管之方式，施用第一級毒品海洛因1 次。嗣於96年
    1 月16日下午1 時20分許，為警持搜索票在上址住處查獲，
    並扣得海洛因殘渣袋2 個、分裝袋2 個、注射針筒4 支、使
    用過之注射針筒5 支、棉花2 塊。
二、案經臺北縣政府警察局三重分局報請臺灣士林地方法院檢察
    署檢察官偵查起訴。
    理  由
一、本案被告甲○○所犯者，非為死刑、無期徒刑、最輕本刑為
    三年以上有期徒刑之罪或高等法院管轄之第一審案件；兼以
    被告業於準備程序進行中，就被訴事實為有罪之陳述，本院
    乃告知其簡式審判程序之旨，並於聽取公訴人及被告之意見
    後，依刑事訴訟法第273 條之1 第1 項規定，裁定改行簡式
    審判程序。準此，本案當亦有刑事訴訟法第159 條第2 項前
    段，「不受傳聞證據法則拘束」之例外性規定之適用，先予
    敘明。
二、上揭犯罪事實，業經被告甲○○於警詢、檢察官偵查、本院
    準備程序及審理中坦承不諱，並有內含微量海洛因之殘渣袋
    2 個、已使用過之注射針筒5 支、注射針筒4 支、分裝袋2
    個、棉花2 塊扣案可資佐證，且被告經警於96年1 月16日採
    集尿液檢體送驗結果，呈鴉片類嗎啡陽性反應一節，亦有臺
    北縣政府警察局三重分局查獲毒品案件被移送者姓名、代號
    對照表、台灣檢驗科技股份有限公司96年2 月1 日編號CH/2
    007/ 10970號濫用藥物尿液檢驗報告1 紙附卷可稽，足認被
    告之自白與事實相符，洵堪採為認定事實之依據。再者，被
    告前因施用第一級毒品海洛因案件，經本院以92年度毒聲字
    第834 號裁定送觀察、勒戒後，認有繼續施用毒品傾向，由
    本院以92年度毒聲字第1100號裁定令入戒治處所施以強制戒
    治，嗣因其戒治成效經評定為合格，再以93年度毒聲字第26
    5 號裁定停止戒治，所餘戒治期間交付保護管束，於93年7
    月7 日出所，並由臺灣士林地方法院檢察署檢察官於94年1
    月14日以94年度戒毒偵字第9 號為不起訴處分確定等情，復
    有臺灣高等法院被告前案紀錄表、前揭不起訴處分書存卷可
    查，被告於前開觀察勒戒、強制戒治執行完畢釋放後，5 年
    內再犯本件施用毒品犯行，堪可認定。故本件事證明確，被
    告犯行洵堪認定，應依法論科。
三、按海洛因為毒品危害防制條例第2 條第2 項第1 款所規定之
    第1 級毒品，核被告甲○○所為，係犯毒品危害防制條例第
    10條第1 項之施用第1 級毒品罪。其施用前後持有毒品之低
    度行為為施用毒品之高度行為所吸收，不另論罪。被告曾受
    有前揭犯罪事實欄所載之科刑及執行完畢紀錄，有本院卷附
    臺灣高等法院被告前案紀錄表可按，其於5 年以內故意再犯
    有期徒刑以上之本罪者，為累犯，應依刑法第47條第1 項之
    規定加重其刑。爰審酌被告前已因施用毒品案件經送觀察勒
    戒、強制戒治處分執行完畢，仍不能戒除毒癮，再次漠視法
    令禁制而犯本罪，顯見其戒除毒癮之意志薄弱，惟念其犯後
    坦承犯行，態度尚佳，且施用毒品所生危害，實以自戕身心
    健康為主，對於他人生命、身體、財產等法益，尚無明顯而
    重大之實害等一切情狀，量處如主文所示之刑，以示懲儆。
    又扣案海洛因殘渣袋2 個內殘留之微量海洛因（量微無法秤
    重），屬第一級毒品，不問屬於犯人與否，應依毒品危害防
    制條例第18條第1 項前段宣告沒收銷燬之。另裝置上開海洛
    因殘渣之包裝袋2 個、分裝袋2 個、已剪斷使用過注射針筒
    5 支、注射針筒共4 支、棉花2 塊，均係被告所有，供本件
    施用第一級毒品犯罪所用之物，業經被告於本院供承在卷，
    爰均依刑法第38條第1 項第2 款規定併予宣告沒收之。
據上論斷，應依刑事訴訟法第273 條之1 第1 項、第299 條第1
項前段，毒品危害防制條例第10條第1 項、第18條第1 項前段，
刑法第11條、第47條第1 項、第38條第1 項第2 款，判決如主文
。
本案經檢察官吳維雅到庭執行職務。
中　　華　　民　　國　　96　　年　　6 　　月　　20　　日
                  刑事第五庭法　官  汪梅芬
以上正本證明與原本無異。
如不服本判決，得自收受送達之日起10日內向本院提出上訴狀，
上訴於本院第二審合議庭（須附繕本）。
                            書記官  張馨尹
中　　華　　民　　國　　96　　年　　6 　　月　　20　　日
附錄本案論罪科刑法條：
毒品危害防制條例第10條
施用第一級毒品者，處 6 月以上 5 年以下有期徒刑。
